臺灣臺南地方法院刑事判決
110年度易字第745號
公  訴  人  臺灣臺南地方檢察署檢察官
被      告  薛宏達


上列被告因竊盜案件，經檢察官提起公訴（110年度偵字第11164
號、110年度偵字第12601號、110年度偵字第14407號），本院判
決如下：
    主  文
薛宏達犯竊盜罪，累犯，處有期徒刑伍月，如易科罰金，以新臺
幣壹仟元折算壹日。又犯竊盜罪，累犯，處拘役參拾日，如易科
罰金，以新臺幣壹仟元折算壹日。
未扣案之犯罪所得淺藍色折疊式短夾壹個（含現金新臺幣貳仟壹
佰元）、餐包參顆及牛排壹盒均沒收之，於全部或一部不能沒收
或不宜執行沒收時，追徵其價額。
其餘被訴於110年4月2日竊盜部分無罪。
    事  實
一、薛宏達意圖為自己不法之所有，基於竊盜之犯意，分別為下
    列行為：
(一)於民國110年5月4日15時38分許，騎乘車牌號碼000-0000號
    普通重型機車，前往臺南市○○區○○路0段000號騎樓，徒手竊
    取黃品家放置於車牌號碼000-0000號普通重型機車前置物箱
    內之淺藍色折疊式短夾1個（內含現金新台幣（下同）2,100
    元、身分證、健保卡、信用卡1張、金融卡2張）。得手後旋
    即騎乘上揭機車離去。嗣經黃品家發覺遭竊報警處理，經警
    調閱監視器影像而查知上情。
(二)於110年6月9日20時55分許，騎乘車牌號碼000-0000號普通
    重型機車，前往臺南市○○區○○路000號統一超商鑫永康門市
    前，徒手竊取盧冠佑放置於車牌號碼000-0000號普通重型機
    車腳踏上方掛勾上之晚餐餐包3顆及牛排1盒。得手後旋即騎
    乘上揭機車離去。嗣經盧冠佑發覺遭竊報警處理，經警調閱
    監視器影像而查知上情。
二、案經臺南市政府警察局第二分局、永康分局報告臺灣臺南地
    方檢察署檢察官偵查起訴。
    理  由
甲、有罪部分：
壹、程序部分：
一、按被告以外之人於審判外之言詞或書面陳述，除法律有規定
    者外，不得作為證據；又被告以外之人於審判外之陳述，雖
    不符同法第159條之1至第159條之4之規定，而經當事人於審
    判程序同意作為證據，法院審酌該言詞陳述或書面陳述作成
    時之情況，認為適當者，亦得為證據；而當事人、代理人或
    辯護人於法院調查證據時，知有第159條第1項不得為證據之
    情形，而未於言詞辯論終結前聲明異議者，視為有前項之同
    意，刑事訴訟法第159條第1項、第159條之5分別定有明文。
    查被告就本判決所引用被告以外之人審判外之言詞或書面陳
    述之證據能力無意見表示，且迄至言詞辯論終結前亦未聲明
    異議，本院審酌該等具有傳聞證據性質之證據製作時之情況
    ，尚無違法不當及證明力明顯過低之瑕疵，應無不宜作為證
    據之情事，認以之作為本案之證據，應屬適當，依刑事訴訟
    法第159條之5之規定，認該等供述證據資料均有證據能力。
二、本判決下列所引用之其餘文書證據，並無證據證明係公務員
    違背法定程序所取得，亦無顯有不可信之情況，且經本院於
    審理期日提示予被告辨識而為合法調查，該等證據自得作為
    本案裁判之資料。
貳、實體部分：
一、認定犯罪事實所憑之證據及理由：
   訊據被告固坦承車牌號碼000-0000號普通重型機車為其所有
   ，平日均由其使用騎乘，惟矢口否認有何竊盜犯行，辯稱：
   不能因為我有竊盜前科，就說這些事情是我做的，我沒有想
   著犯罪的事情云云。經查：
(一)被告為車牌號碼000-0000號普通重型機車所有人，平日均由
    被告使用騎乘該機車，有薛宏達與機車之照片9張（警二卷
    第29-33頁、警三卷第21頁）、車牌號碼000-0000車輛詳細
    資料報表1紙（警二卷第41頁；同警三卷第23頁）可參。又
    被害人黃品家所有置於車牌號碼000-0000號普通重型機車前
    置物箱內之皮夾1個（內含現金2,100元、身分證、健保卡、
    信用卡1張、金融卡2張），於上開事實欄一(一)所載時、地
    遭人竊取乙情，業據被害人黃品家於警詢時指證明確，且有
    110年5月4日路口監視器翻拍照片17張（警二卷第13至29頁
    ）在卷可稽；另告訴人盧冠佑放置於車牌號碼000-0000號普
    通重型機車掛勾上之晚餐餐包3顆及牛排1盒，於上開事實欄
    一(二)所載時、地遭人竊取乙情，亦據告訴人盧冠佑於警詢
    時指證明確，且有110年6月9日超商監視器、路口監視器翻
    拍照片16張（警三卷第13至20頁）在卷可憑，且為被告所不
    爭執（本院卷第13至20頁），自堪信上開部分事實為真正。
(二)關於事實一之(一)部分：
　　經本院於110年12月27日審理期日勘驗臺南市○○區○○路0段00
    0號騎樓案發時之監視器光碟，結果略為：騎樓下停有一排
    機車，於（監視器畫面時間比實際時間慢約10分鐘）15時25
    分56秒，一名頭戴藍色安全帽、著白色長袖襯衫、黑色長褲
    、領帶及戴口罩之男子(下稱甲男)，騎乘銀色機車於人行道
    上自畫面右上方出現，甲男騎乘機車緩慢行經畫面左方之上
    開一排機車時，一直回頭往騎樓機車方向看去，嗣將機車往
    後滑行停於騎樓機車前方，於15時27分，甲男下車、脫掉安
    全帽，走進騎樓(此時畫面因柱子擋住甲男身影)，嗣於15時
    28分23秒，甲男走向一輛機車，先往右方張望一下後，立即
    以右手往該機車前置物箱取出物品，並以雙手拿著該物品往
    自己之機車方向走，於15時28分39秒，騎乘機車離開現場，
    未見該機車車牌等情。有本院勘驗筆錄附卷可稽（本院卷第
    172頁）。再對照員警調閱案發時地路口監視器錄影畫面光
    碟（攝影日期為110年5月4日，攝影地點為臺南市中西區「
    中華西和緯東向」攝往寶雅、寶雅騎樓），及翻拍照片17張
    、臺南市政府警察局永康分局110年11月7日南市警永偵字第
    1100619357號函暨函附GOOGLE地圖繪製監視器及失竊地點相
    關位置資料1份（易字卷第114至115頁）所示，其中「中華
    西和緯東向」攝往寶雅之監視器影像擷取照片（警二卷第23
    頁），時間110年5月4日15時35分2秒，嫌疑人頭戴藍色半罩
    式安全帽，身穿白色長袖襯衫、黑色長褲，騎乘車號000-00
    00號重型機車出現在中華西路二段北向與光賢街口，同日15
    時36分44秒，該名嫌疑人頭戴藍色半罩式安全帽，身穿白色
    長袖襯衫、黑色長褲，出現在中華西和緯（寶雅），接到警
    二卷第13頁，於「寶雅騎樓」監視器畫面時間15時25分56秒
    ，嫌疑人戴藍色半罩式安全帽，身穿白色長袖襯衫、黑色長
    褲，騎乘銀色機車至中西區和緯路4段305號騎樓外人行道上
    ，可知「寶雅騎樓」監視器畫面(時間比實際時間慢約10分
    鐘)中之甲男即為騎乘車號000-0000號重型機車之人，再參
    諸本院勘驗監視器之勘驗筆錄暨擷取照片2張(易字卷第172
    、179、185頁)，「於監視器畫面時間15時28分23秒，甲男
    走向一台機車，先往右方張望一下後，立即以右手往該機車
    前置物箱取出物品，並以雙手拿著該物品往自己之機車方向
    移動，於監視器畫面時間15時28分39秒，騎乘機車離開現場
    ，甲男於行竊後15時39分44秒（攝影地點：中華西和緯東向
    照往寶雅），可知行竊機車前置物箱之人，即為頭戴藍色半
    罩式安全帽，身穿白色長襯衫、黑色長褲，騎乘車號000-00
    00號重型機車之人。又觀諸被告於110年9月17日到庭時所著
    白色長袖襯衫、黑色長褲及髮型、臉型、身材等外貌，均與
    前揭勘驗畫面中之「甲男」甚為相符，此有被告到庭時之外
    觀照片（本院卷第105至109頁）可佐，是足認被告即為前揭
    勘驗畫面中之「甲男」無誤。再經本院函請第二分局將前揭
    光碟內容中於110年5月4日15時27分32秒竊嫌之全身影像、
    被告於本院到庭時之照片，鑑定與被告身材比例是否相符。
    其函覆略以：「本分局於109年4月19日所攝薛宏達影像身高
    約為171公分，貴院所提供丈量被告之半身影像約為71公分
    ，上下身比值約為0.71，監視器畫面中竊嫌上下身比值約為
    0.875，惟因監視器鏡頭與竊嫌相差有距，且拍攝角度係由
    上至下，畫面中下半身呈現顯能預見小於實際下半身比例，
    因而有所誤差，下半身實際應大於照片上所測得之0.8公分
    ，故實際比值（上半身/下半身），應當降低，而非為0.875
    。綜上，經本分局研判，實際比例與畫面中比例雖未能吻合
    ，惟考量監視器畫面中竊嫌身高及腿長比例特徵之誤差情形
    ，應與實際身高比例相符，畫面中男子即為被告薛宏達無誤
    。」等語，有臺南市政府警察局第二分局111年4月26日南市
    警二偵字第1110063917號函暨所附職務報告1份、薛宏達影
    像在卷可查（本院卷第195-199頁），亦同認監視器畫面中
    竊嫌為被告，故被告徒手竊取黃品家放置於機車前置物箱內
    之短夾1個之情，堪可認定。
(三)關於事實一之(二)部分：
　　員警調閱案發時、地路口監視器錄影畫面光碟（攝影日期為
    110年6月9日，攝影地點為臺南市○○區○○路000號統一超商鑫
    永康門市前、中華路與大橋二街口、中華路往南），及翻拍
    照片16張所示，嫌犯於該日晚上20時51分48秒許騎乘車牌號
    碼000-0000普通重型機車到場，晚上20時52分43秒許移動招
    牌旗幟擋住超商監視器畫面，20時53分9秒許彎下腰伸手竊
    取身旁機車腳踏板處之財物後，將該物放置所騎機車腳踏板
    ，晚上20時54分29秒許騎乘上開機車離去等情，有前揭監視
    器翻拍照片16張在卷可查（警三卷第13至20頁）。依上開照
    片所示，嫌犯係穿白色長袖襯衫、黑色長褲，與被告之身材
    相仿。參以被告於警詢以及偵查中均供稱：該車牌號碼000-
    0000機車是我所有，車主是我本人，平常是我在使用，沒有
    出借或失竊過等語（警二卷第4至5頁、偵一卷第39至40頁）
    ，於偵查中供稱：（提示警三卷第20頁，照片中的男子是否
    是你本人？該男子所騎乘的車是否是你所有？）車子是我的
    車沒錯，但我不知道照片拍攝地點在哪，我不能確定是否為
    我本人等語（偵一卷第41頁）。顯見嫌犯於事實欄一(二)案
    發時地所騎乘之機車，為被告所有及使用，該機車未出借或
    失竊，且嫌犯之衣著與被告於110年9月17日到庭時所著白色
    長袖襯衫、黑色長褲相符，堪認被告確係上揭監視器畫面中
    下手竊盜之人無訛。且按認定犯罪事實所憑之證據，並不以
    直接證據為限，即綜合各種間接證據，本於推理作用，為認
    定犯罪事實之基礎，如無違背一般經驗法則，尚非法所不許
    。本院依上開直接及間接證據綜合判斷，已足認定被告為本
    案犯罪行為人。被告空言辯稱其並非行竊之人，監視器畫面
    中之犯嫌不知道是誰云云，應係事後卸責之詞，難以憑採。
(四)綜上所述，被告確有意圖為自己不法之所有，基於竊盜之犯
    意，分別於前揭事實欄一之(一)至(二)所示時、地，為上開
    竊盜犯行。本案事證明確，被告犯行洵堪認定，應予依法論
    科。
二、論罪科刑：
(一)核被告薛宏達就事實欄一之(一)至(二)所為，均係犯刑法第
    320條第1項之竊盜罪。被告所犯上開竊盜罪2罪之犯行，犯
    意各別，行為互殊，應予分論併罰。
(二)本案公訴檢察官業已提出被告之刑案資料查註紀錄表、本院
    106年度易字第157號判決，作為被告構成累犯事實之證據，
    應認足以證明被告累犯之事實，且公訴檢察官陳明應依累犯
    規定加重其刑之理由，並請本院依累犯之規定加重其刑，應
    認檢察官已就本案被告為何需依累犯規定加重其刑為說明。
    而被告前因竊盜案件，經本院以106年度易字第157號判決判
    處有期徒刑4月確定，於106年11月4日執行完畢，有臺灣高
    等法院被告前案紀錄表在卷足參，其於上開有期徒刑執行完
    畢後5年內故意再犯本件有期徒刑以上之罪，為累犯。審酌
    被告未因前罪徒刑執行完畢而有所警惕，猶故意再為本案犯
    行，可認其有特別惡性及對刑罰反應力薄弱，又觀諸被告本
    案犯罪情節，經依累犯規定加重其刑，並未使被告所受刑罰
    超過其所應負擔之罪責，即無司法院釋字第775號解釋意旨
    所指應裁量不予加重最低本刑，否則將致過苛或罪刑不相當
    之情形，爰依刑法第47條第1項之規定，均加重其刑。
(三)爰審酌被告智識正常，四肢健全，有謀生能力，不思以正當
    途逕賺取生活所需，竟以竊盜方式侵害他人財產法益，破壞
    社會及法律秩序，前有多次竊盜之前科紀錄，仍分別於騎樓
    行竊他人前置物箱內皮夾、於道路旁竊取機車腳踏板掛勾上
    餐包3顆及牛排1盒，犯後否認犯行，未與被害人和解之態度
    ，兼衡被告自陳高中畢業之智識程度、職業、家庭生活狀況
    ，暨其犯罪情節、動機、所生損害等一切情狀，分別量處如
    主文所示之刑，並均諭知易科罰金之折算標準。
三、末按犯罪所得，屬於犯罪行為人者，沒收之：前二項之沒收
    ，於全部或一部不能沒收或不宜執行沒收時，追徵其價額，
    刑法第38條之1第1項前段、第3項分別定有明文。查被告竊
    得之淺藍色折疊式短夾1個、現金2,100元、餐包3顆及牛排1
    盒，為其犯罪所得，雖未扣案，仍應依刑法第38條之1第1項
    前段、第3項規定諭知沒收，如全部或一部不能沒收或不宜
    執行沒收時，追徵其價額。至被告竊得之被害人黃品家所有
    之本案身分證、健保卡、信用卡、金融卡2張，亦為其犯罪
    所得，雖未扣案，且未合法發還被害人，然該等物品屬彰顯
    個人身分、信用或提款所用之物，倘經掛失或申請註銷即喪
    失其效用，被害人亦得以申辦補發等方式重新取得，經濟上
    之價值不高，對之沒收欠缺刑法上之重要性，爰依刑法第38
    條之2第2項規定，均不予宣告沒收或追徵。
乙、無罪部分：
一、公訴意旨略以：被告薛宏達意圖為自己不法之所有，基於竊
    盜之犯意，於附表所示之時間、地點，徒手竊取如附表所示
    之物，得手後騎乘如附表所示之機車逃逸離去。因認被告涉
    犯刑法第320條第1項之竊盜罪嫌。
二、犯罪事實應依證據認定，無證據不得認定犯罪事實；不能證
    明被告犯罪者，應諭知無罪之判決，刑事訴訟法第154條第2
    項、第301條第1項分別定有明文。如檢察官所舉證據無法使
    法院形成被告有罪之確信，法院即應落實無罪推定原則，諭
    知被告無罪（最高法院92年台上字第128號判例、101年度台
    上字第2966號判決意旨參照）。
三、公訴人認被告涉有上開犯行，無非以被告於警詢、偵訊中之
    供述、證人張中瑜、黃偉哲、葉王桂琴、林家偉於警詢時之
    證述、車輛詳細資料報表1紙、贓物認領保管單1紙、路口監
    視器翻拍照片10張為主要論據。
四、訊據被告堅決否認涉有上開犯行，辯稱：我沒有做這件事等
    語。經查：
(一)被告為車牌號碼000-000普通重型機車所有人，平日均由被
    告使用騎乘該機車。被害人張中瑜、黃偉哲所有置於車牌號
    碼000-0000號普通重型機車置物箱內之皮夾2 個及其內物品
    ，於附表所載時、地遭人竊取乙情，業據被害人張中瑜、黃
    偉哲於警詢時指證明確，又被害人張中瑜失竊之皮夾被葉王
    桂琴拾獲，葉王桂琴交給林家偉，由林家偉送至警局之情，
    亦有證人葉王桂琴、林家偉於警詢時之證述、贓物認領保管
    單1紙在卷可稽，此部分事實，首堪認定。
(二)本案爭執點為：竊賊是否為被告。就此：
　⒈員警調閱案發時、地路口監視器錄影畫面（攝影日期為110年
    4月2日晚上，攝影地點為、臺南市○○區○○路○段000號週遭、
    臺南市○○區○○路○段000號(金寶山銀樓）），及翻拍照片10
    張所示，其中臺南市○○區○○路○段000號週遭部分，未攝得竊
    賊行竊之經過，於翻拍照片下方之說明：調閱現場無監視器
    直接監視畫面，發現於21時53分許有一男子走路往東方向時
    疑似不停亂翻路旁機車置物箱。於22時20分許該男子在該處
    疑似數錢或翻皮夾之動作。於22時40分該男子在該處騎機車
    離去之動作。惟該支監視器畫面內容，均無法看出行經車輛
    之車牌號碼，且距離甚遠，無竊嫌接觸本案失竊機車之畫面
    ，遑論竊嫌之臉形、身材、衣著，並無任何特徵可資與被告
    比對，即難確認何人至民權路二段154號前行竊。
　⒉臺南市○○區○○路○段000號(金寶山銀樓）光碟內容，經本院勘
    驗結果略為：「1.檔名：00000000_22h07m_ch02_2560x1440
    x13，臺南市○○區○○路○段000○000號騎樓，畫面中可見一台
    白色機車停於鐵門前。於監視器畫面時間22時9分15秒，一
    名戴白色安全帽著藍色外套（背對著攝影鏡頭男子）(下稱
    甲男)騎乘車牌號碼？57-JRP機車自畫面中間下方出現，甲
    男騎至上開機車旁，往該機車前置物箱張望，嗣以右手伸進
    前置物箱後拿取物品，放入外套口袋後，隨即騎乘機車往前
    行駛。於監視器畫面時間22時9分27秒，甲男在騎樓路口處
    停下並與機車往後滑行一步左右，向左方查看其他停於騎樓
    下之機車前置物箱，再騎至騎樓路口處張望約1至2秒後，往
    右方行駛離去，全程影像無法看見甲男正面臉部。2.檔名：
    00000000_22h07m_ch01_2560x1440x13：於監視器畫面時間2
    2時8分53秒，甲男出現於畫面之中，於監視器畫面時間22時
    9分17秒，甲男看向監視器，雖有看見甲男正面，但甲男頭
    戴安全帽、藍色口罩，未下車，因安全帽及口罩之遮蔽及半
    身坐姿而無法辨識為何人。」等情，有本院勘驗筆錄在卷可
    稽（見本院卷第170至171頁）。然本案被害人張中瑜、黃偉
    哲之車牌號碼000-0000號普通重型機車係停放在道路對面15
    4號前，監視器攝影之地點為民權路二段147、149號騎樓，
    並非失竊地點，即騎乘車牌號碼000-000機車之人下手拿取
    畫面中不詳機車內物品，因該車非本案被害人張中瑜、黃偉
    哲之機車，故與本案無關。又縱使民權路二段147、149號騎
    樓監視錄影畫面翻拍照片中之957-JRP機車為被告所有，因
    民權路二段154號現場無監視器直接監視畫面，亦無從確認
    該名騎士有無至154號前行竊本案機車，因此，本案無從認
    定懸掛車號000-000車牌之車輛使用者，有至154號前竊取車
    牌號碼000-0000號普通重型機車，即不得憑此民權路二段14
    7、149號騎樓監視器畫面，即遽指被告必在中西區民權路二
    段154號前行竊。
五、綜上所述，本件並無積極證據足以證明被告有於上揭時間，
    在中西區民權路二段154號前行竊，揆諸首揭說明，依現存
    之證據欲證明被告有上開竊盜之犯行，顯未逾合理可疑之程
    度，揆諸上揭判例及判決意旨，既無從確認被告有此犯行，
    自應為無罪之諭知。
據上論斷，應依刑事訴訟法第299條第1項前段、第301條第1項，
判決如主文。
本案經檢察官李政賢提起公訴，檢察官李佳潔到庭執行職務。
中　　華　　民　　國　　111 　年　 10 　　月　　17　　日
　　　　　　　　　刑事第八庭  法　官　王惠芬
以上正本證明與原本無異
如不服本判決應於收受本判後20日內向本院提出上訴書狀，並應
敘述具體理由。其未敘述上訴理由者，應於上訴期間屆滿後20日
內向本院補提理由書狀（均須按他造當事人之人數附繕本）「切
勿逕送上級法院」。
  　　　　　　　　　　　　　　　書記官　陳杰瑞
中　　華　　民　　國　　111 　年　　10　　月　　18　　日
附錄本案論罪科刑法條全文：
中華民國刑法第320條
意圖為自己或第三人不法之所有，而竊取他人之動產者，為竊盜
罪，處5年以下有期徒刑、拘役或50萬元以下罰金。
意圖為自己或第三人不法之利益，而竊佔他人之不動產者，依前
項之規定處斷。
前二項之未遂犯罰之。
附表：
編號 被害人） 犯罪時間 犯罪手法 犯罪所得   犯罪地點   1 張中瑜、黃偉哲 110年4月2日23時許 騎乘車牌號碼000-000號普通重型機車，前往左列地點，徒手竊取張中瑜、黃偉哲放置於車牌號碼000-0000號普通重型機車置物箱內之皮夾2個及其內物品。 黑色LV牌皮夾1個（內含現金600元、身分證、健保卡、行照駕照、金融卡2張）、黑色MK牌皮夾1個（內含現金100元、身分證、健保卡、駕照1張、金融卡2張）   臺南市○○區○○路0段000號騎樓